【裁判字號】    90,易,716
【裁判日期】    900330
【裁判案由】    毒品危害防制條例
【裁判全文】
臺灣高雄地方法院刑事判決                            九十年度易字第七一六號
    公  訴  人  臺灣高雄地方法院檢察署檢察官
    被      告  甲○○
右列被告因毒品危害防制條例案件，經檢察官提起公訴（八十八年度偵字第一三四八
六號），本院判決如左：
    主  文
甲○○施用第二級毒品，累犯，處有期徒刑伍月，如易科罰金，以參佰元折算壹日。
安非他命壹包（驗後毛重零．玖伍公克）沒收銷燬，吸食器壹組沒收。
    事  實
一、甲○○曾有多次違反麻醉藥品管理條例之犯罪紀錄，其於民國八十三年間所犯上
    開條例案件，經法院判處有期徒刑七月，於八十四年八月九日執行完畢，復於八
    十八年間因因施用毒品案件，經本院裁定送觀察、勒戒後，認無繼續施用毒品之
    傾向，由台灣高雄地方法院檢察署檢察官（下稱檢察官）於八十七年八月二十四
    日，以八十七年度偵字第一八０九六號不起訴處分確定。詎其不知悔改，竟上開
    不起訴處分確定後五年以內，於八十八年五月二十五日下午二時許，在其高雄縣
    大寮鄉○○村○○路一八０號住處，以安非他命晶體置於玻璃球內下端以火燒烤
    加熱，使安非他命晶體器化成煙霧予以吸用之方式，施用第二級毒品安非他命一
    次，為警於八十八年五月二十五日下午五時三十分許，在其上址住處查獲，並扣
    得其持有之第二級毒品安非他一包（驗前毛重一公克、驗後毛重０．九五公克）
    及其所有供（非專供）施用安非他命之吸食器乙組，經檢察官聲請本院以八十八
    年度毒聲字第三七九四號裁定送觀察、勒戒後，認有繼續施用毒品之傾向，再由
    檢察官聲請本院以八十八年毒聲字第四二二五號裁定令入戒治處所施以強制戒治
    。
二、案經高雄縣警察局林園分局報請台灣高雄地方法院檢察署檢察官偵查起訴。
    理  由
一、右揭事實訊據被告甲○○坦承不諱，並有安非他命一包（驗前毛重一公克、驗後
    毛重０．九五公克）及吸食器一組扣案可證，前開安非他命一包經送高雄醫學院
    附設中和紀念醫院檢驗結果，確屬安非他命無訛，有該院出具之檢驗報告單附卷
    可稽，其於上述時地為警查獲後於警訊時親自採集之尿液，亦驗出甲基安非他命
    陽性反應，有高雄縣衛生局煙毒尿液檢驗成績書一紙在卷可考。又被告於八十八
    年間因施用毒品案件，經本院裁定送觀察、勒戒後，認無繼續施用毒品之傾向，
    由檢察官於八十七年八月二十四日以八十七年度偵字第一八０九六號不起訴處分
    確定乙節，有上開不起訴處分書在卷可憑，而被告於上開不起訴處分確定後五年
    以內又施用第二級毒品，經檢察官聲請本院以八十八年度毒聲字第三七九四號裁
    定送觀察、勒戒後，認有繼續施用毒品之傾向，再由檢察官聲請本院以八十八年
    毒聲字第四二二五號裁定令入戒治處所施以強制戒治等情，並有上開送觀察勒戒
    、令入戒治處所施以強制戒治刑事裁定及台灣高雄看守所附設勒戒處所八十八年
    六月三日高所正戒勒字第二三０三號函送之有無繼續施用毒品傾向證明書存卷可
    參，事證明確，被告犯行堪以認定。
二、核被告所為，係犯毒品危害防制條例第十條第二項之施用毒品罪。又被告曾於八
    十三年間因違反麻醉藥品管理條例案件，經法院判處有期徒刑七月，於八十四年
    八月九日執行完畢之事實，有台灣高等法院被告全國前案紀錄表可考，其於上開
    刑執行完畢後五年以內再犯有期徒刑以上之本罪，為累犯，應依法加重其刑。爰
    審酌被告曾有如事實欄所示之犯罪紀錄，素行尚非良好，長期施用安非他命不知
    悔改，危害社會秩序，惟其犯後坦承罪行，態度難謂不佳等一切情狀，量處如主
    文所示之刑，並諭知易科罰金之折算標準。扣案之安非他命一包（驗後毛重０．
    九五公克）係第二級毒品，應依毒品危害防制條例第十八條第一項前段之規定宣
    告沒收銷燬，至鑑驗耗用之毒品既已滅失，自無庸宣告沒收。又吸食器一組係其
    所有供（非專供）其本件施用安非他命犯罪所用之物，應依刑法第三十八條第一
    項第二款之規定宣告沒收。
三、被告於行為後，刑法第四十一條業於九十年一月十日修正公布施行，並於同年月
    十二日生效，依修正前之刑法第四十一條規定：「犯最重本刑為三年以下有期徒
    刑以下之刑之罪，而受六個月以下有期徒刑或拘役之宣告，因身體、教育、職業
    或家庭之關係，執行顯有困難者，得以一元以上三元以下折算罰金」，惟修正後
    之刑法第四十一條第一項規定「犯最重本刑為五年以下有期徒刑以下之刑之罪，
    而受六個月以下有期徒刑或拘役之宣告，因身體、教育、職業或家庭之關係或其
    他正當理由，執行顯有困難者，得以一元以上三元以下，易科罰金。但確因不執
    行所宣告之刑，難收矯正或難以維持法秩序者，不在此限」。比較上開新舊法，
    以修正前刑法第四十一條對渠等較有利，依刑法第二條第一項但書，裁判前之法
    律有利於行為人者，適用最有利於行為人之法律，自應適用修正前之刑法第四十
    一條之規定，予以諭知易科罰金之折算標準。
四、公訴意旨認被告基於概括犯意，自八十五年五月廿五日，在其住處施用安非他命
    多次，然訊之被告僅承認於於八十八年五月二十五日下午二時許在上址住處施用
    安非他命一次，其餘則堅詞否認。而依上開高雄縣衛生局煙毒尿液檢驗成績書，
    僅能證明被告於採尿前二十四小時內確有施用安非他命一次，其餘檢察官起訴被
    告施用安非他命之各次，並無積極證據足以證明，本應為無罪判決之諭知，惟公
    訴意旨認該部分與起訴成罪部分有連續犯之裁判上一罪關係，本審判不可分之原
    則，爰不另於主文為無罪判決之諭知。
據上論斷，應依刑事訴訟法第二百九十九條第一項前段，毒品危害防制條例第十條第
二項、第十八條第一項前段，刑法第十一條、第四十七條、修正前第四十一條、第二
條第一項但書，罰金罰鍰提高標準條例第二條，判決如主文。
右正本證明與原本無異。
中    華    民    國      九十      年        三      月      三十      日
臺灣高雄地方法院刑事庭
                                          法  官    郭錦茂
右正本證明與原本無異。
如不服本判決，應於判決送達後十日內，向本院提出上訴狀。
                                          書記官    王世雄
中    華    民    國      九十      年        三      月      三十      日
附錄本判決論罪法條：
毒品危害防制條例第十條第二項：
  施用第二級毒品者，處三年以下有期徒刑。


司法院資訊處製作；財團法人民間司法改革基金會備份。
